【裁判字號】    89,上易,44
【裁判日期】    890210
【裁判案由】    傷害
【裁判全文】
臺灣高等法院高雄分院刑事判決          八十九年度上易字第四四號
    上  訴  人
    即  被  告  丙○○
右上訴人因家庭暴力之傷害案件，不服臺灣高雄地方法院八十八年度易字第四六二八
號中華民國八十八年十一月十九日第一審判決（起訴案號：臺灣高雄地方法院檢察署
八十八年度偵字第二三八０五號、二三三０四號），提起上訴，本院判決如左：
      主      文
上訴駁回。
      事實及理由
一、本案經本院審理結果，認第一審判決認事用法及量刑均無不當，應予維持，並引
    用第一審判決書記載之事實、證據及理由（如附件）。
二、被告上訴意旨，認量刑太重，漫為指摘，為無理由，應予駁回。
據上論結，應依刑事訴訟法第三百六十八條、第三百七十三條，判決如主文。
本案經檢察官林炳雄到庭執行職務。
中    華    民    國     八十九     年       二       月       十       日
                              臺灣高等法院高雄分院刑事第七庭
                                  審判長法官  李文雄
                                        法官  王光照
                                        法官  郭雅美
右正本證明與原本無異。
不得上訴。
                                      書記官  楊琇茹
中    華    民    國     八十九     年       二       月      十一      日
                                                                        Ａ
臺灣高雄地方法院刑事判決                        八十八年度易字第四六二八號
    甲  訴  人  臺灣高雄地方法院檢察署檢察官
    被      告  丙○○  男二十六歲（民國○○○年○○月○日生）
                        住高雄縣岡山鎮○○路五十三巷四十三號十一樓
                        身分證統一編號：Ｕ一二七三九六九九號
右列被告因家庭暴力之傷害案件，經檢察官提起甲訴（八十八年度偵字第二三八０五
、第二三三０四號），本院判決如左：
    主  文
丙○○連續傷害人之身體，處有期徒刑伍月，如易科罰金，以參佰元折算壹日。
    事  實
一、丙○○與乙○○係夫妻關係，為家庭暴力防治法第三條所規定之家庭成員。丙○
    ○基於概括犯意，先後於民國八十八年四月二十一日上午二時許及同年七月十一
    日下午二時許，在高雄縣岡山鎮○○路五三巷四三號十一樓住處及高雄縣燕巢鄉
    ○○村○○路二四號內，因細故持菜刀刀柄（未扣案）、或拳打腳踢乙○○，致
    其於四月二十一日受有左肩挫傷瘀血腫（八乘七甲分）傷害，七月十一日受有右
    耳廓挫傷瘀血腫（四乘三甲分）、右肩挫傷瘀血腫（六乘三甲分）、右上臂挫傷
    瘀血腫（六乘三甲分）、左大腿前挫傷瘀血腫、左大腿外側挫傷瘀血腫（八乘四
    甲分）、右大腿前側挫傷瘀血腫（八乘四甲分）、右大腿外側挫傷瘀血腫四乘四
    甲分、右膝外側挫傷瘀血腫（三乘三甲分）及右大腿前內側挫傷瘀血腫（六乘五
    甲分）等傷害。
二、案經乙○○訴請高雄縣警察局岡山分局報請及乙○○訴請台灣高雄地方法院檢察
    署檢察官偵查起訴。
    理  由
一、訊據被告丙○○固坦承於八十八年七月十一日在高雄縣燕巢鄉○○村○○路二四
    號工廠內徒手毆打告訴人乙○○之事實，惟否認有於同年四月二十一日持刀柄毆
    打告訴人之犯行，辯稱：並未打云云。經查，右揭被告連續毆打告訴人之犯罪事
    實，業據告訴人指訴綦詳，並有驗傷診斷書二紙、高雄縣警察局岡山分局處理家
    庭暴力案件調查紀錄表及現場報告表各乙紙附卷足參，是被告空言否認四月二十
    一日之傷害犯行，顯係卸責之詞，並不足採。本件事證明確，其連續傷害犯行，
    應堪認定。
二、查被告為告訴人之夫，依家庭暴力防治法第三條規定，為家庭成員。核被告毆打
    告訴人之行為，係犯刑法第二百七十七條第一項之傷害罪；且係故意對家庭成員
    實施身體上不法侵害之行為，屬家庭暴力防治法第二條第二項之家庭暴力罪。其
    前後二次傷害告訴人之犯行，時間緊接，所犯構成要件相同罪名，顯係基於概括
    犯意反覆為之，為連續犯，依刑法第五十六條規定以一罪論，並加重其刑。爰審
    酌被告犯罪之動機、手段，僅因細故即恣意毆打告訴人，惟犯後坦承部分犯行，
    及告訴人受傷情形等一切情狀，量處如主文所示之刑，並諭知易科罰金之折算標
    準。至被告供傷害犯罪所用之工具菜刀一支，並未扣案，為免將來執行困難，茲
    毋庸宣告沒收，附此敘明。
據上論斷，應依刑事訴訟法第二百九十九條第一項前段，刑法第五十六條、第二百七
十七條第一項、第四十一條，罰金罰鍰提高標準條例第一條前段，第二條，判決如主
文。
中      華      民      國    八十八    年     十一     月     十九     日
       臺灣高雄地方法院刑事第二庭
                                      法  官    蘇姿月
右正本證明與原本無異。
如不服本判決，應於判決送達後十日內，向本院提出上訴狀。
                                      書記官    吳韻芳
中      華      民      國    八十八    年     十一     月     十九     日
附錄論罪科刑法條
刑法第二百七十七條第一項
傷害人之身體或健康者，處三年以下有期徒刑，拘役或一千元以下罰金。


司法院資訊處製作；財團法人民間司法改革基金會備份。
